【裁判字號】    90,訴,202
【裁判日期】    900816
【裁判案由】    違反毒品危害防制條例
【裁判全文】
台灣屏東地方法院刑事判決                            九十年度訴字第二二號
    公  訴  人  臺灣屏東地方法院檢察署檢察官
    被      告  甲○○
右列被告因違反毒品危害防制條例案件，茲經檢察官提起公訴（九十年度毒偵字第六
四號）及同署檢察官移送併辦（九十年度毒偵字第一二０二號），本院判決如左：
    主  文
甲○○連續施用第一級毒品，累犯，處有期徒刑壹年，扣案之注射針筒參支沒收；又
連續施用第二級毒品，累犯，處有期徒刑捌月，扣案之安非他命毛重陸點陸公克沒收
銷燬之，安非他命吸食工具壹組、塑膠吸管壹支、玻璃吸管壹支沒收。應執行有期徒
刑壹年陸月，扣案之安非他命毛重陸點陸公克沒收銷燬之，注射針筒參支、安非他命
吸食工具壹組、塑膠吸管壹支、玻璃吸管壹支沒收。
    事  實
一、甲○○曾於民國八十六年十一月十日因藥事法案件，經法院判處有期徒刑十月確
    定，並於八十八年四月二十四日執行完畢，猶不知悔改，又因施用第一、二級毒
    品案件，經依本院八十八年度毒聲字第三八五號裁定送觀察、勒戒後，認有繼續
    施用毒品之傾向，經依本院裁定送強制戒治後，其強制戒治處遇經評定為合格，
    無繼續戒治之必要，經停止戒治，所餘戒治期間付保護管束，保護管束期滿後，
    經台灣屏東地方法院檢察署檢察官於八十九年十月四日，以八十九年度戒毒偵字
    第四０三號不起訴處分確定。嗣甲○○復於五年內，基於施用第一、二級毒品之
    概括犯意，自八十九年十一月中旬起至九十年七月九日十七時許止，連續在屏東
    縣內埔鄉○○村○○路一０五巷十七弄十三號住處施用第一級毒品海洛因、第二
    級毒品安非他命多次，嗣為警於八十九年十二月三十日十六時許在屏東縣內埔鄉
    ○○路一０五巷二二號所查獲，並扣得安非他命四點九公克、注射針筒一支、玻
    璃吸管一支，又於九十年七月九日二十一時十四分許在屏東縣潮州鎮○○里○○
    路九號為警查獲，並扣得安非他命毛重一點七公克、其所有供施用第一級毒品海
    洛因用之注射針筒二支、施用安非他命用之塑膠吸管一支、安非他命吸食工具一
    組。
二、案經屏東縣警察局移送臺灣屏東地方法院檢察署檢察官偵查起訴及該署檢察官移
    送併案審理。
    理  由
一、訊據被告甲○○對於在上開時、地施用第一毒品海洛因及第二級毒品安非他命之
    事實坦承不諱，並有安非他命六點六公克、注射針筒三支、安非他命吸食工具一
    組、塑膠吸管一支、玻璃吸管一支扣案可資佐證，且被告於八十九年十二月三十
    日經警採尿送驗結果，發現均有嗎啡及甲基安非他命陽性反應，此有屏東縣衛生
    局煙毒及麻醉藥品類委託檢驗結果通知書（屏縣衛檢六字第九０００一四號）及
    台灣檢驗科技股份有限公司濫用藥物尿液檢驗報告（報告編號：ＫＺ00000
    0000000號）各一紙在卷可證，此為檢驗機關本於專業知識及以精密儀器
    測試後所得之結論，自可憑信，其有施用第一級毒品、第二級毒品之犯行，應可
    確信。又被告甲○○因施用第二級毒品安非他命案件，經依本院八十八年度毒聲
    字第三八五號裁定送觀察、勒戒後，認有繼續施用毒品之傾向，經依本院裁定送
    強制戒治後，其強制戒治處遇經評定為合格，無繼續戒治之必要，經停止戒治，
    所餘戒治期間付保護管束，保護管束期滿後，經臺灣屏東地方法院檢察署檢察官
    以八十九年度戒毒偵字第四０三號不起訴處分確定等情，有臺灣屏東地方法院檢
    察署刑案資料查註紀錄表、臺灣高等法院被告全國前案紀錄表各一份在卷足憑，
    本件事證已明，被告犯行堪以認定。
二、查海洛因、安非他命係毒品危害防制條例第二條第一項第一款、第二款所稱之第
    一級、第二級毒品，被告甲○○竟持之以施用，核其所為，係犯同條例第十條第
    一項及第二項之施用第一級、第二級毒品罪。其施用前持有第一級、第二級毒品
    之低度行為，應為施用第一級、第二級毒品之高度行為所吸收，不另論罪。被告
    連續多次施用第一級毒品海洛因及第二級毒品安非他命之行為，時間緊接，犯罪
    基本構成要件相同，顯均係基於概括之犯意為之，皆為連續犯，應各以一罪論，
    並分別加重其刑。公訴事實雖未記載被告自八十九年十二月三十日起至九十年七
    月九日止之施用安非他命事實，另起訴事實僅記載其施用一次海洛因之犯行，而
    未記載其餘之施用第一級毒品事實，惟此部分事實與起訴事實均具有連續犯之裁
    判上一罪關係，皆為起訴效力所及，本院自應一併加以審理。又被告曾因藥事法
    案件，經法院判處有期徒刑十月，於八十八年四月二十四日執行完畢，有臺灣高
    等法院被告全國前案紀錄表、臺灣屏東地方法院檢察署刑案資料查註紀錄表各一
    份在卷可按，五年之內再犯有期徒刑以上刑之上開二罪，皆為累犯，應依法加重
    其刑。被告所犯上開二罪，犯意各別，罪名互異，應予分論併罰。爰審酌被告素
    行、犯罪之動機、手段、所生之危害及犯罪後態度，暨施用毒品係戕害個人身心
    之行為等一切情狀，分別量處如主文所示之刑，並定其應執行刑。扣案安非他命
    六點六公克係毒品危害防制條例第二條第二項第二款所定之第二級毒品，應依毒
    品危害防制條例第十八條第一項前段規定沒收銷燬之；注射針筒三支、安非他命
    吸食工具一組、塑膠吸管一支、玻璃吸管一支為被告所有，供施用第一級毒品海
    洛因及第二級毒品安非他命所用，業據被告供明在卷，爰依刑法第三十八條第一
    項第二款之規定宣告沒收。
據上論斷，應依刑事訴訟法第二百九十九條第一項前段，毒品危害防制條例第十條第
一項、第二項、第十八條第一項前段，刑法第十一條、第五十六條、第四十七條、第
五十一條第五款、第三十八條第一項第二款，判決如主文。
本案經檢察官王光傑到庭執行職務。
中      華      民      國      九十      年      八      月    十六    日
                                      臺灣屏東地方法院刑事第三庭
                                          審判長法  官  黃國永
                                                法  官  陳姵君
                                                法  官  余德正
右判決正本證明與原本無異。
對於本判決如有不服應於收受送達後十日內向本院提出上訴書狀上訴於台灣高等法院
高雄分院並按他造當事人之人數附具繕本。
                                                書記官  曾文玲
中      華      民      國      九十      年      八      月    十六    日
附錄本案論罪科刑法條：
毒品危害防制條例第十條
施用第一級毒品者，處六月以上五年以下有期徒刑。
施用第二級毒品者，處三年以下有期徒刑。


司法院資訊處製作；財團法人民間司法改革基金會備份。
